# 求教企业改制长投增值如何处理？

提问人：燕赵歌舞 时间：2010-12-03 10:01:05
各位老师：我遇到这样一件事，我企业A了投资控股一家改制公司B（有限改股份制），目前B公司的报表已按照公允价（评估价）调整，但是其下属有一家C公司(B占C公司70%股权），目前B对C的长投已经调增，但是在C的所有者权益仍是原账面值，现在做B公司合并，出现了一块长投增加数，这部分请问如何处理？ 一、通过资本公积调减；二、保留；三、其他方式？ 请各位老师赐教！谢谢。

回答人：chenyiwei
首先请考虑：B公司是“有限改股份制”，并不是国有非公司制企业改建为公司，因此按评估值调整是否恰当？
如果B公司是国有非公司制企业进行公司制改建，C公司在此前早已是有限责任公司，则A公司合并层面对于C公司的各项资产和负债仍然按其在C公司的原账面价值反映，与B公司个别报表层面调增后的长期股权投资之间的差额冲减合并报表中的资本公积。详见2008 年中国建筑IPO案例。